臺灣苗栗地方法院刑事判決　　　　　　　100年度訴字第570號
公　訴　人　臺灣苗栗地方法院檢察署檢察官
被　　　告　陳逸帆
指定辯護人　陳賜良律師
上列被告因毒品危害防制條例案件，經檢察官提起公訴（100 年
度偵字第3696號、100 年度偵字第4686號、100 年度毒偵續字第
2 號），本院判決如下：
    主  文
陳逸帆販賣第一級毒品，共罪，均累犯，各處有期徒刑捌年；
扣案之金鵬手機壹支（內含0000000000門號SIM 卡壹
張）沒收。未扣案之販賣第一級毒品所得新臺幣貳仟佰元沒收
，如全部或一部不能沒收時，以其財產抵償之。應執行有期徒刑
玖年陸月。扣案之金鵬手機壹支（內含0000000000門
號SIM 卡壹張）沒收。未扣案之販賣第一級毒品所得新臺幣貳仟
佰元沒收，如全部或一部不能沒收時，以其財產抵償之。
其餘被訴部分公訴不受理。
    事  實
一、陳逸帆前於民國（下同）94年間，因違反槍砲彈藥刀械管制
    條例案件，經最高法院以95年度臺上字第1977號判決駁回上
    訴而判處有期徒刑5 年6 月確定，於98年8 月25日縮短刑期
    假釋出監，並於100 年4 月13日縮刑期滿執行完畢後，仍未
    悔改，竟意圖營利，並基於販賣第一級毒品海洛因之犯意，
    分別於下列時地販賣第一級毒品海洛因（構成累犯）：
（一）100 年5 月12日11時50分許，在苗栗縣竹南鎮○○路陳逸
      帆前居處樓下，由賴文才以0000000000號行動電話撥打陳
      逸帆所使用之0000000000號行動電話與陳逸帆聯絡，並由
      陳逸帆在上址樓下以新臺幣（下同）500 元之價格販賣海
      洛因1 小包予賴文才。
（二）100 年5 月11日19時許，在苗栗縣竹南鎮○○路樂神遊藝
      場附近，由邱慶民於上揭時地透過朋友介紹而向陳逸帆以
      800 元之價格購得海洛因1 小包，復於同年月13日19時02
      分，由邱慶民以0000000000號行動電話與陳逸帆所使用之
      0000000000號行動電話聯絡，在上開地點，將前開購毒款
      項800 元交付陳逸帆。
（三）100 年5 月1 日10時10分，在苗栗縣竹南鎮○市路之燦坤
      3C店，由卓彥樺000-000000號室內電話撥打陳逸帆所使用
      之0000000000號行動電話與陳逸帆聯絡，由陳逸帆以1,00
      0元之價格，在上開地點販賣海洛因1小包予卓彥樺。
二、案經苗栗縣警察局移送臺灣苗栗地方法院檢察署檢察官偵查
    起訴。
    理  由
壹、證據能力之判斷：
一、按有事實足認被告或犯罪嫌疑人有最輕本刑為3 年以上有期
    徒刑之罪嫌，並危害國家安全或社會秩序情節重大，而有相
    當理由可信其通訊內容與本案有關，且不能或難以其他方法
    蒐集或調查證據者，得發通訊監察書。通訊監察書，偵查中
    由檢察官依司法警察機官聲請或依職權核發，審判中由法官
    依職權核發。修正施行前通訊保障及監察法第5 條第1 項第
    1 款、第2 項定有明文。本案被告陳逸帆所持用門號：0000
    000000號之行動電話，係經本院法官核准通訊監察在案，有
    詳載聲監案號、案由、監察電話及對象等之本院通訊監察書
    （即本院100 年聲監字第104 號通訊監察書）及譯文紀錄等
    在卷可參，核係依法所為之監聽，尚無不法取證情事。又按
    通訊監察錄音之譯文，僅屬依據監聽錄音結果予以翻譯之文
    字，固具文書證據之外觀，但實際上仍應認監聽所得之錄音
    帶或光碟，始屬調查犯罪所得之證物；刑事訴訟法第165 條
    之1 第2 項所稱之證物，如其蒐證程序合法，並經合法調查
    ，自具證據能力。因此檢察官如提出通訊監察錄音之譯文為
    其證據方法，實乃以其監聽所得之錄音帶或光碟，為調查犯
    罪所得之證物，法院本應依刑事訴訟法第165 條之1 所列之
    方法調查，以判斷該錄音帶或光碟是否與通訊監察錄音之譯
    文相符。而監聽錄音製作之譯文，雖通常為偵查犯罪機關單
    方面製作，然若被告或訴訟關係人對其真實性並無爭執，經
    法院於審判期日提示譯文供當事人辨認、表示意見並為辯論
    者，程序自屬適法（最高法院95年度臺上字第295 號、94年
    度臺上字第4665號判決要旨參照）。查本案卷內之相關電話
    監聽，取證程序未見違法情事，已如前述；而警方依監聽錄
    音所製作之監聽譯文，經本院提示予檢察官、被告及其辯護
    人後，迄言詞辯論終結前均對證據能力表示無意見，則依上
    開說明，本案卷內通訊監察譯文均具有證據能力。
二、次按被告以外之人於審判外之言詞或書面陳述，除法律有規
    定者外，不得做為證據；又按被告以外之人於偵查中向檢察
    官所為之陳述，除顯有不可信之情況者外，得為證據，刑事
    訴訟法第159 條第1 項、第159 條之1 第2 項分別定有明文
    。是偵查中被告以外之人向檢察官所為言詞、書面陳述，核
    其性質皆屬「傳聞證據」。檢察官代表國家偵查犯罪、實施
    公訴，基於當事人一方原告之地位，就被告犯罪事實及訴訟
    條件與據以認定證據能力等訴訟程序上之事實，固應善盡舉
    證責任。然因檢察官訊問證人、鑑定人等被告以外之人時，
    均能遵守法律規定而不致違法取供，並令具結，可信性極高
    ，為兼顧理論與實務，乃於同法第159 條之1 檢察官於偵查
    程序取得被告以外之人所為陳述，除顯有不可信之情況者外
    ，均有證據能力，得為證據。故被告等當事人、代理人、辯
    護人、輔佐人若主張其顯有不可信之情形者，本乎當事人主
    導證據調查原則，自應負舉證責任，否則，被告以外之人向
    檢察官所為之陳述，毋庸另為證明，即得作為認定被告犯罪
    之證據（最高法院96年度臺上字第5684號判決要旨參照）。
    所謂顯有不可信之情況，應審酌被告以外之人於陳述時之外
    在環境及情況，例如陳述時之心理狀況、有無受到外力干擾
    等，以為判斷之依據（最高法院97年度臺上字第1653號判決
    要旨參照）。經查：本案相關證人賴文才、邱慶民、卓彥樺
    等之偵訊筆錄，乃分別經檢察官告以其等具結義務及偽證處
    罰後，命其等朗讀結文後具結作證，其等既均係於負擔偽證
    罪之處罰心理下，並以具結擔保其供述之真實性，且無受其
    他不當外力干擾之情形證述，依前揭說明，上揭證人等偵訊
    中之證述自具有證據能力，且被告及辯護人均表示同意有證
    據能力（見本案卷第47頁背面、第48頁正面），故均得為本
    案判斷之基礎。
三、又現行刑事訴訟法為保障被告之反對詰問權，排除具有虛偽
    危險性之傳聞證據，以求實體真實之發見，於該法第159 條
    第1 項明定被告以外之人於審判外之言詞或書面陳述，除法
    律有規定者外，不得作為證據。又被告以外之人於審判外之
    陳述，雖不符前4 條之規定（即刑事訴訟法第159 條之1 至
    同條之4 ），而經當事人於審判程序同意作為證據，法院審
    酌該言詞陳述或書面陳述作成時之情況，認為適當者，亦得
    為證據；當事人、代理人或辯護人於法院調查證據時，知有
    第159 條第1 項不得為證據之情形，而未於言詞辯論終結前
    聲明異議者，視為有前項之同意，刑事訴訟法第159 條之5
    定有明文。經查：本案證人賴文才、邱慶民及卓彥樺於警詢
    中之證述，均經本院於審理程序中提示予被告及其辯護人，
    惟被告及其辯護人於言詞辯論終結前，均未對該等證據之證
    據能力聲明異議，且表示同意有證據能力等語（本案卷第47
    頁背面、第48頁正面），則自可認上揭證人等於警詢中之證
    述，均有證據能力。
四、按所謂販賣毒品，係指行為人基於營利之目的而販入或賣出
    毒品之行為，亦即除客觀上有販入或賣出之行為外，行為人
    尚須有營利之目的，始能成罪。惟若行為人確係基於營利之
    目的而為販入或賣出毒品之行為，即足成罪，實際上是否已
    有利得，尚非所問。蓋毒品海洛因可任意分裝或增減其份量
    ，而每次買賣之價量，亦隨時隨雙方關係之深淺、當時之資
    力、需求程度及對行情之認知等因素，有機動調整之情形，
    因之販賣之利得，除經行為人坦承犯行，或價量均臻明確外
    ，委難察得實情，職是之故，縱未確切查得販賣賺取之實際
    差價，然除別有事證，足認係按同一價格轉讓，確未牟利外
    ，尚難執此認非法販賣之事證有所不足，致知過坦承者難辭
    重典，飾詞否認者反得逞僥倖，而失情理之平。經查：本案
    被告陳逸帆業於審理時，坦承有如前述販賣毒品之行為，又
    本案相關證人等於警詢、偵查中證述確實向被告陳逸帆買受
    毒品並交予被告陳逸帆前述價金而購得毒品之情，則可知被
    告陳逸帆於販賣毒品時，確實收有價金，是其實際價差利得
    部分，可能因時間及次數過多，故尚難以逐次查知。然除上
    所述外，邇來政府為杜絕毒品之氾濫，對於查緝施用及販賣
    毒品之工作，無不嚴加執行，販賣毒品又涉重罪，設若無利
    可圖，衡情一般持有毒品之人當無輕易將所持有之海洛因轉
    讓他人而甘冒於再次向他人購買時，有被查獲移送法辦危險
    之理。故本案被告陳逸帆上開販賣毒品之行為，倘非有利可
    圖，當不可一再鋌而走險為轉讓毒品之無益行為，是其上開
    販賣毒品之行為，應均係基於營利之目的無訛，先此敘明。
貳、認定犯罪事實所憑之證據及理由：
一、供述證據：
（一）被告陳逸帆於警詢、偵查及本院審理時，自白前述販賣第
      一級毒品海洛因之事實（見臺灣苗栗地方法院檢察署100
      年度偵字第3696號卷第194 至196 頁檢察官偵訊筆錄、本
      案卷第14、15頁、第47頁正面、反面、第60頁背面、第61
      頁正面）。
（二）證人賴文才於警詢及偵查中證述前述向被告陳逸帆購買第
      一級毒品海洛因之事實（見臺灣苗栗地方法院檢察署100
      年度偵字第3696號卷第16至20頁、第22至24頁警詢筆錄、
      第45至47頁偵查筆錄）。
（三）證人邱慶民於警詢及偵查中證述前述向被告陳逸帆購買第
      一級毒品海洛因之事實（見臺灣苗栗地方法院檢察署100
      年度偵字第3696號卷第28、29頁警詢筆錄、第50、51頁偵
      查筆錄）。
（四）證人卓彥樺於警詢及偵查中證述前述向被告陳逸帆購買第
      一級毒品海洛因之事實（見臺灣苗栗地方法院檢察署100
      年度偵字第3696號卷第172 頁、第178 至180 頁警詢筆錄
      、第188 至189 頁偵訊筆錄）。
二、非供述證據：
    卷附通訊監察書及通訊監察譯文：證明被告以其門號：0000
    000000號行動電話聯絡前述販賣毒品事宜之事實（見臺灣苗
    栗地方法院檢察署100 年度偵字第3696號卷第25、26頁被告
    陳逸帆與賴文才之通訊監察譯文、第37頁被告陳逸帆與邱慶
    民之通訊監察譯文、第177 頁被告陳逸帆與卓彥樺之通訊監
    察譯文）。
三、論罪科刑之理由：
（一）罪名：
      按海洛因係毒品危害防制條例第2 條第2 項第1 款所定之
      第一級毒品，不得非法持有、施用、販賣、轉讓之。核被
      告陳逸帆於前述犯罪事實欄所為，均係犯毒品危害防制條
      例第4 條第1 項之販賣第一級毒品罪。
（二）罪數：
      查被告陳逸帆於前述犯罪事實欄所示各罪，每次犯行在時
      間及地點之差距上，均可相互分離，故在刑法評價上，各
      具獨立性，各次行為皆可單獨成立犯罪，上開各罪間既犯
      意各別，行為互殊，均應予分論併罰。
（三）累犯：
      被告陳逸帆前於94年間，因違反槍砲彈藥刀械管制條例案
      件，經最高法院以95年度臺上字第1977號判決駁回上訴而
      判處有期徒刑5 年6 月確定，並於100 年4 月13日縮刑期
      滿執行完畢後，其於5 年內故意再犯本件有期徒刑以上之
      罪，為累犯，應依刑法第47條第1項之規定加重其刑。
（四）偵審中自白減輕其刑之事由：
      依毒品危害防制條例第17條第2 項之規定，犯第4 條至第
      8 條之罪於偵查及審判中均自白者，減輕其刑。經查：被
      告陳逸帆雖犯前述販賣第一級毒品海洛因罪，惟其於偵查
      及審理中，已對前開販賣毒品之行為坦承不諱（見臺灣苗
      栗地方法院檢察署100 年度偵字第3696號卷第194 、195
      頁、本案卷第14、15頁、第46頁背面至第47頁背面、第60
      頁背面、第61頁正面），爰就其所犯販賣第一級毒品各罪
      ，均依毒品危害防制條例第17條第2 項規定，減輕其刑。
（五）酌量減輕其刑之事由：
      1. 被告陳逸帆雖有上開販賣第一級毒品海洛因之犯行，
         然其所販賣之第一級毒品海洛因數量尚少，所獲得之
         利潤不多，且又販賣第一級毒品次數非多，相較於一
         般販賣毒品之大盤、中盤商，被告陳逸帆所為，對社
         會治安及國民健康造成侵害之範圍、程度及所獲利益
         均屬有限，又觀其雖販賣第一級毒品，然並未以毒品
         為工具誘使、控制他人，以遂行進一步之犯罪行為，
         是其行為固為法所不容，其惡性卻難謂重大，尚不至
         於有使其長時間與社會隔離之必要。惟本案被告陳逸
         帆所為販賣第一級毒品犯行，所構成之毒品危害防制
         條例第4 條第1 項罪名，法定本刑為「死刑或無期徒
         刑」，儘管就被告陳逸帆所犯販賣第一級毒品罪科以
         最輕刑度即依偵審中自白減輕其刑後，猶嫌過重，其
         本刑與被告陳逸帆前揭犯罪情狀相衡，仍屬情輕法重
         ，在客觀上足以引起一般同情，爰另依刑法第59條規
         定，就其販賣第一級毒品罪部分，遞減輕其刑。
       2.被告陳逸帆有前述加重及減輕刑罰之事由，應依刑法
         第71條第1 項規定，先加後減。
       3.另按犯第4 條至第8 條、第10條或第11條之罪，供出
         毒品來源，因而查獲其他正犯或共犯者，減輕或免除
         其刑，毒品危害防制條例第17條第1 項定有明文。其
         「因而」之用語，旨在說明被告之供述與其他正犯或
         共犯之查獲之間，需有相當因果關係。然查：被告陳
         逸帆雖於100 年7 月7 日警方借提時，供述其毒品來
         源為廖德榮，然廖德榮意圖販賣而持有第一級毒品海
         洛因之犯行，早於100 年7 月1 日前，即經桃園縣警
         察局平鎮分局查獲，此有苗栗縣警察局函覆本院所附
         之相關資料1 件附於本案卷可稽（見本案卷第29至34
         頁），是本案被告陳逸帆並無此部分減免刑罰規定之
         適用，併此敘明。
（六）量刑理由之說明：
      爰審酌被告年輕力壯，卻不思正途，具毒品、偽造文書、
      違反槍砲彈藥刀械管制條例等多項前科，素行不佳。本案
      則係從事有計畫之販毒犯行，其備妥毒品買方名冊，以及
      苗栗縣警察局頭份分局刑事組便衣偵防車之車牌及照片名
      冊（見臺灣苗栗地方法院檢察署100 年度偵字第4686號卷
      第134 、135 頁），意圖脫免逮捕。另本案於警方以監聽
      方式查獲被告販毒後，被告於100 年6 月29日警詢時，矢
      口否認犯行，且設詞狡辯（見臺灣苗栗地方法院檢察署10
      0 年度偵字第3696號卷第59至62頁警詢筆錄），嗣於100
      年6 月30日，檢察官聲請本院法官羈押時，法官告以相關
      證人之證詞及監聽譯文要旨，被告仍堅詞否認犯行，且辯
      稱：上開3 位證人均欺負其為外地人，目的係為求減刑，
      而監聽電話係別人賣給伊，僅用過幾次等語，並向本院法
      官下跪（見本院100 年度聲羈字第205 號卷第6 至8 頁）
      ，甚至本院法官於100 年6 月30日裁定准予羈押後，於10
      0 年7 月7 日警方借提時，仍堅稱：購買毒品係為自己施
      用，沒有販售予他人等語（見臺灣苗栗地方法院檢察署10
      0 年度偵字第3696號卷第141 頁），最後在100 年8 月24
      日，於檢察官偵查中再度提示上開證詞及通訊監察譯文，
      顯示證據明確後，被告始為自白（見臺灣苗栗地方法院檢
      察署100 年度偵字第3696號卷第194 、195 頁）。因此被
      告之所以為販毒之自白，係因檢警提示堅實而明確之證據
      後，被告為邀得輕典而自白，未必為真意悔過，且已然使
      檢警耗費大量人力、物力之監聽、調查之社會成本。從而
      其自白之效果，自與偵查之初第一時間自白者迥異。惟本
      院仍審酌被告終究對檢察官起訴之全部犯罪事實，為認罪
      之陳述，尚非始終否認到底。另審酌其蔑視法紀，無視國
      家法令，僅為貪圖一己私利，竟為多次販賣毒品行為，而
      戕害他人之身心健康，其危害社會之程度，不能以其獲利
      微小而予以衡量，復參酌被告之犯罪動機、目的、販賣毒
      品所獲利潤、生活狀況、品行、智識程度等一切情狀，爰
      分別就各罪量處如主文第1 項所示之刑，並依刑法第51條
      第5 款之規定，定如主文第1 項所示之應執行刑，以示懲
      儆。
（七）沒收之說明：
      按依毒品危害防制條例第19條第1 項規定，犯同條例第4
      條之罪者，其供犯罪所用或因犯罪所得之財物，均沒收之
      ，如全部或一部不能沒收時，追徵其價額或以其財產抵償
      之。該條所規定之沒收，固為刑法之特別規定，採義務沒
      收主義，但上開法條既無「不問屬於犯人與否，沒收之」
      之規定，仍應以該物品屬於犯人所有者為限，始應予以沒
      收，庶符沒收制度之基本原則（最高法院90年度臺上字第
      626 號判決要旨參照）。而依同條例第19條第1 項規定內
      容以觀，必須無法沒收之財物始有追徵其價額，或以其財
      產抵償之問題。如該等財物已經扣案，僅於主文宣告沒收
      即為已足，自無再諭知追徵價額或以財產抵償之必要（最
      高法院95年度臺上字第5106號判決要旨參照）。經查：被
      告陳逸帆上開販賣毒品犯行，犯罪所得合計共2,300 元，
      ，自屬其違反毒品危害防制條例第4 條之罪所得之財物，
      且並未扣案，又該等所得均經被告向賴文才、邱慶民及卓
      彥樺收取，則依上揭判決要旨說明，自應依毒品危害防制
      條例第19條第1 項之規定宣告沒收，如全部或一部不能沒
      收時，以其財產抵償之。次查：扣案之金鵬手機一支（內
      含0000000000門號之SIM 卡），被告陳稱為其所有（見本
      案卷第61頁正面），且經上開證人證述及通訊監察譯文證
      明用以聯絡本案之買賣毒品事宜，則自可認被告將之作為
      販賣毒品之聯絡工具，自屬本案犯罪所用之工具，應依毒
      品危害防制條例第19條第1 項規定宣告沒收。至於扣案之
      被告所有NOKIA 手機一支，以及扣案之被告女友柯虹汝所
      有之3 支手機，被告稱並未用於本案販毒行為等語（見本
      案卷第61頁正面、反面），本院亦查無證據足認其與本案
      犯行有關，爰不為宣告沒收之諭知，附此敘明。
、公訴不受理部分：
一、公訴意旨另認：陳逸帆基於施用第一級毒品之犯意，於99年
    8 月25日為警採集其尿液檢體前回溯26小時內之某時許，在
    桃園縣桃園市○○路○ 段1 號臺灣桃園地方法院檢察署第二
    辦公室受保護管束人報到處旁邊之廁所內，以捲菸方式，施
    用第一級毒品海洛因1 次。嗣因其為施用毒品犯之受保護管
    束人，於同年8 月25日至該署採尿送驗呈嗎啡陽性反應後，
    始悉上情等語。
二、惟按：「犯第10條之罪者，檢察官應聲請法院裁定，或少年
    法院（地方法院少年法庭）應先裁定，令被告或少年入勒戒
    處所觀察、勒戒，其期間不得逾2 月（第1 項）。觀察、勒
    戒後，檢察官或少年法院（地方法院少年法庭）依據勒戒處
    所之陳報，認受觀察、勒戒人無繼續施用毒品傾向者，應即
    釋放，並為不起訴之處分或不付審理之裁定；認受觀察、勒
    戒人有繼續施用毒品傾向者，檢察官應聲請法院裁定或由少
    年法院（地方法院少年法庭）裁定令入戒治處所強制戒治，
    其期間為6 個月以上，至無繼續強制戒治之必要為止。但最
    長不得逾1 年（第3 項）。依前項規定為觀察、勒戒或強制
    戒治執行完畢釋放後，5 年後再犯第10條之罪者，適用本條
    前2 項之規定（第3 項）」，毒品危害防制條例第20條第1
    至3 項定有明文。
三、經查：被告陳逸帆前經臺灣桃園地方法院於89年9 月1 日以
    89年毒聲字第5195號裁判應送勒戒處所觀察勒戒，並經該院
    於89年12月15日以89年毒聲字第7742號裁定令被告應入戒治
    處所施以強制戒治，復由該院於90年5 月31日以90年毒聲字
    第2021號裁定停止戒治，所餘戒治期間付保護管束。此有臺
    灣高等法院被告前案紀錄表在卷為證，因此被告係屬觀察、
    勒戒或強制戒治執行完畢釋放後，5 年後再犯毒品危害防制
    條例第10條罪之情形，依同條例第20條第3 項規定，檢察官
    原應先聲請法院裁定送被告觀察、勒戒，竟逕行起訴，其起
    訴程序違背規定，自應諭知不受理判決。
四、末按：「本法第20條第1 項及第23條第2 項之程序，於檢察
    官先依刑事訴訟法第253 條之1 第1 項、第253 條之2 之規
    定，為附命完成戒癮治療之緩起訴處分時，或於少年法院（
    地方法院少年法庭）認以依少年事件處理法程序處理為適當
    時，不適用之（第1 項）。前項緩起訴處分，經撤銷者，檢
    察官應依法追訴（第2 項）」，毒品危害防制條例第24條第
    1 、2 項定有明文。因此，為附命完成戒癮治療之緩起訴處
    分經撤銷者，檢察官始有依法追訴之餘地。經查：臺灣桃園
    地方法院99年度毒偵字第4713號緩起訴處分書，僅依刑事訴
    訟法第253 條之1 第1 項規定，就本案檢察官起訴書犯罪事
    實欄第二項之部分為緩起訴，並未依同法第253 條之2 規定
    ，為附命被告完成戒癮治療之緩起訴處分，故該緩起訴處分
    縱經臺灣高等法院檢察署檢察長100 年度上職議字第5527號
    命令發回，並併入本件之臺灣苗栗地方法院檢察署100 年度
    毒偵續字第2 號偵查起訴，檢察官仍無從依毒品危害防制條
    例第24條第2 項規定依法追訴，附此敘明。
肆、適用之法律：
一、刑事訴訟法第299 條第1 項前段、第303 條第1 款。
二、毒品危害防制條例第4 條第1 項、第17條第2 項、第19條第
    1 項。
三、刑法第11條前段、第47條第1 項、第59條、第51條第5 款。
本案經檢察官盧美如到庭執行職務
中    華    民    國  100     年    10    月    12    日
                  刑事第一庭  審判長法  官  柳章峰
                                    法  官  林大為
                                    法  官  伍偉華
以上正本證明與原本無異。
如不服本判決應於收受判決後10日內向本院提出上訴書狀，並應
應敘述具體理由。其未敘述上訴理由者，應於上訴期間屆滿後20
日內向本院補提理由書（須附繕本）「切勿逕送上級法院」。
                                    書記官  蕭雅文
中    華    民    國  100     年    10    月    12    日
附錄本判決論罪科刑法條：
毒品危害防制條例第4條：
製造、運輸、販賣第一級毒品者，處死刑或無期徒刑；處無期徒
刑者，得併科新臺幣 2 千萬元以下罰金。
製造、運輸、販賣第二級毒品者，處無期徒刑或 7 年以上有期
徒刑，得併科新臺幣 1 千萬元以下罰金。
製造、運輸、販賣第三級毒品者，處 5 年以上有期徒刑，得併
科新臺幣 7 百萬元以下罰金。
製造、運輸、販賣第四級毒品者，處 3 年以上 10 年以下有期
徒刑，得併科新臺幣 3 百萬元以下罰金。
製造、運輸、販賣專供製造或施用毒品之器具者，處 1 年以上
7 年以下有期徒刑，得併科新臺幣 1 百萬元以下罰金。
前五項之未遂犯罰之。